臺灣嘉義地方法院刑事判決
110年度易字第271號
公  訴  人  臺灣嘉義地方檢察署檢察官
被      告  陳德全




            陳建智



上列被告因恐嚇取財案件，經檢察官提起公訴（109年度偵字第4
260號、110年度偵字第275號、110年度偵字第1921號、110年度
偵字第3481號），本院判決如下：
    主  文
陳建智幫助犯洗錢防制法第十四條第一項之一般洗錢罪，處有期
徒刑參月，併科罰金新臺幣壹萬元，罰金如易服勞役，以新臺幣
壹仟元折算壹日；未扣案之犯罪所得新臺幣壹萬伍仟元沒收之，
於全部或一部不能沒收或不宜執行沒收時，追徵其價額。
陳德全無罪。
    事  實
一、陳建智主觀上均已預見金融機構帳戶係個人理財之重要工具
    ，關係個人財產、信用之表徵，如提供他人使用，將可能遭
    犯罪集團利用作為犯罪工具，亦足供他人作為掩飾該犯罪所
    得來源、去向之用，竟仍基於縱幫助他人恐嚇取財、掩飾犯
    罪所得來源、去向亦不違背其本意之不確定故意，於民國10
    9年6月間某日，至位在高雄市鳳山區某遊藝場內，與邱朝琴
    （邱朝琴所涉犯行，業經本院以110年度易字第271號判決應
    執行有期徒刑2年）商議以一本金融機構帳戶新臺幣（下同
    ）15,000元之方式，將其所有名下申設之臺灣土地銀行五甲
    分行帳號000000000000號帳戶（下稱本案帳戶）之存簿、提
    款卡及密碼售與邱朝琴，二人即於隔日中午在高雄市鳳山區
    某遊藝場附近之超商完成交易，陳建智並收受販賣本案帳戶
    之酬勞15,000元，嗣邱朝琴取得本案帳戶之存簿、提款卡及
    密碼後，與真實姓名、年籍均不詳，綽號「阿林」之人共同
    意圖為自己不法之所有，基於恐嚇取財之犯意聯絡，由「阿
    林」先以不詳方式，取得黃文中所有之賽鴿腳環上之編號及
    聯繫電話後，由邱朝琴分別於109年7月5日10時11分許及同
    日12時13分許，聯繫黃文中並恫稱：所飼養之賽鴿已中網，
    如欲贖回該賽鴿，須匯款至指定帳戶云云，致黃文中因而心
    生畏懼，而依指示分別於同日10時49分許、12時34分許，分
    別匯款15,000元、28,000元至本案帳戶內，復由邱朝琴持本
    案帳戶之金融卡，分別於同日11時14分許、11時17分許、12
    時56分許、12時57分許，分至臺中市○○區○○路000號（臺中
    市私立青年高級中學）及臺中市○區○○路○段00號（統一超商
    宜寧門市）之ATM，分別提領20,000元、5,000元、20,000元
    、18,000元後，旋將提領款項中53,000元交與「阿林」，剩
    餘10,000元收作報酬。
二、案經黃文中訴由桃園市政府警察局大溪分局報請臺灣桃園地
    方檢察署呈請臺灣高等檢察署檢察長令轉臺灣嘉義地方檢察
    署檢察官偵查起訴。
    理  由
甲、有罪部分
壹、證據能力：
一、供述證據部分：
　　本判決所引用被告陳建智以外之人於審判外之陳述，據被告
    陳建智表示不爭執證據能力（易字卷三第187頁），復於辯
    論終結前亦未對該等證據之證據能力聲明異議，本院審酌前
    開陳述作成時之情況，並無違法取證之瑕疵，亦認以之作為
    證據為適當，是本案其餘被告以外之人於審判外之言詞或書
    面陳述等供述證據，依刑事訴訟法第159條之5規定，自均得
    為證據，合先敘明。
二、非供述證據部分：
    至卷內所存經本判決引用為證據之非供述證據部分，經核與
    本件待證事實均具有關聯性，且無證據證明係違反法定程序
    所取得，依刑事訴訟法第158條之4反面解釋，均有證據能力
    。
貳、認定犯罪事實所憑之證據及理由：
一、上開犯罪事實，業據被告陳建智於警詢、偵查及本院均坦承
    不諱（偵3481卷第145-147頁；易字卷一第277-280頁；易字
    卷二第244-252頁；易字卷三第182頁），並與證人即同案被
    告（下稱同案被告）邱朝琴於警詢、偵查及本院審理程序中
    證述（偵3328卷第7-11頁；偵4260卷第227-228頁；易字卷
    二第353-354頁；易字卷三第184-186頁）、告訴人黃文中於
    警詢及偵查中證詞（偵3328卷第75-77、79-80、223-225頁
    ）大致相符，並有ATM錄影機提款翻拍畫面（邱朝琴提領本
    案帳戶款項）（偵3328卷第29-32頁）、指認犯罪嫌疑人紀
    錄表（被告陳建智、告訴人）（偵3328卷第47-50、81-85頁
    ）、本案帳戶開戶及交易明細資料（偵3328卷第53-56頁）
    、告訴人網路銀行轉帳交易明細（偵3328卷第87-89頁）、
    告訴人所持行動電話雙向通聯紀錄（偵3328卷第101-105頁
    ）附卷可參，足認被告陳建智上開任意性自白與事實相符，
    應可採信。
二、綜上，被告之犯行明確，應依法論科。　　　
參、論罪科刑：
一、按刑法上之幫助犯，係對於犯罪與正犯有共同之認識，以幫
    助之意思，對於正犯資以助力，而未參與實施犯罪之行為者
    而言。因此如未參與實施犯罪構成要件之行為，且係出於幫
    助之意思提供助力，即屬幫助犯。查本案是由另案被告邱朝
    琴向告訴人為上開恐嚇取財之犯行，被告陳建智僅單純提供
    本案帳戶之存簿、提款卡及密碼給同案被告邱朝琴犯恐嚇取
    財罪使用，然尚無證據證明被告陳建智參與前揭恐嚇取財犯
    行之構成要件行為，應僅得認定被告陳建智係基於幫助他人
    恐嚇取財之犯意而為之，且其所為提供本案帳戶予他人之行
    為係屬恐嚇取財罪構成要件以外之行為。是核被告陳建智就
    本案所為，係犯刑法第30條第1項前段、第346條第1項之幫
    助犯恐嚇取財罪。　　
二、又金融帳戶乃個人理財工具，依我國現狀，申設金融帳戶並
    無任何特殊限制，且可於不同之金融機構申請多數帳戶使用
    ，是依一般人之社會通念，若見他人不以自己名義申請帳戶
    ，反而收購或借用別人之金融帳戶以供使用，並要求提供提
    款卡及告知密碼，則提供金融帳戶者主觀上如認識該帳戶可
    能作為對方收受、提領特定犯罪所得使用，對方提領後會產
    生遮斷金流以逃避國家追訴、處罰之效果，仍基於幫助之犯
    意，而提供該帳戶之提款卡及密碼，以利洗錢實行，仍可成
    立一般洗錢罪之幫助犯（最高法院108年度台上大字第3101
    號裁定與判決意旨參照）。本院認依被告陳建智之智識程度
    及社會經驗，主觀上當有認識同案被告邱朝琴以收購本案人
    頭帳戶之目的係為不法用途，而金流經由本案帳戶提領後將
    產生追溯困難之情，卻仍將本案帳戶販賣給同案被告邱朝琴
    以利洗錢犯行之實行，應成立幫助犯洗錢罪。
三、核被告陳建智所為，係犯刑法第30條第1項前段、第346條第
    1項之幫助恐嚇取財罪，以及刑法第30條第1項前段、洗錢防
    制法第14條第1項之幫助一般洗錢罪。被告陳建智以一行為
    ，同時觸犯幫助洗錢罪、幫助恐嚇取財罪，為想像競合犯，
    應依刑法第55條規定，從一重之幫助犯洗錢罪論處。
四、公訴意旨漏未論及被告陳建智成立幫助犯洗錢罪，容有未洽
    ，本院亦已當庭告知被告陳建智上情（易字卷三第182頁）
    ，無礙其防禦權之行使。
五、被告陳建智係基於幫助之犯意而為一般洗錢罪，應依刑法第
    30條第2項規定，按正犯之刑減輕之。又被告陳建智於偵查
    及審判中均自白洗錢犯罪，依洗錢防制法第16條第2項規定
    ，減輕其刑。
六、爰審酌被告陳建智任意將本案帳戶販賣給他人做為犯罪工具
    ，造成執法機關不易查緝犯罪行為人，嚴重危害社會治安，
    助長社會犯罪風氣，所為實不足取，然考量被告陳建智坦承
    犯行之態度、告訴人所受損害金額（未達成調解、也未賠償
    ）及被告陳建智於審理中自述之職業、收入、家庭狀況及智
    識程度（涉及被告陳建智隱私，故不詳述）（易字卷三第19
    4頁）等一切情狀，量處如主文所示之刑，並諭知易服勞役
    之折算標準，應屬適當。
七、沒收部分：
(一)犯罪所得沒收：
　　查本案被告陳建智於本院審理時供稱：販賣本案帳戶有獲取
    15,000元之利益等語（易字卷三第193頁），雖未扣案，但
    如予以宣告沒收或追徵價額，均無刑法第38條之2第2項所列
    之情形，仍應依刑法第38條之1第1項、第3項之規定宣告沒
    收，於全部或一部不能沒收或不宜執行沒收時，追徵其價額
    。
(二)洗錢防制法第18條第1項前段雖規定犯第14條之罪，其所移
    轉、變更、掩飾、隱匿、收受、取得、持有、使用之財物或
    財產上利益，沒收之，然參照修正之立法說明第2點中「各
    國應立法允許沒收『洗錢犯罪行為人』洗錢行為標的之財產」
    等語，可知上開沒收規定之適用，應係針對行為人所成立該
    法第14條一般洗錢罪之正犯而言。查本案被告陳建智僅屬洗
    錢罪之幫助犯，自無上開沒收規定之適用，附此敘明。
乙、無罪部分
壹、公訴意旨略以：
　　被告德陳全能預見將金融機構帳戶提供他人使用，將可能遭
    犯罪集團利用作為犯罪工具，竟仍基於縱使有人利用金融帳
    戶實施財產犯罪亦不違背其本意之不確定故意，於得知同案
    被告邱朝琴亟需人頭帳戶作為其收取擄鴿勒贖犯罪不法所得
    使用，被告陳建智則急需用錢後，遂介紹被告陳建智出售本
    案帳戶與同案被告邱朝琴，嗣被告陳建智與同案被告邱朝琴
    即約於109年6月間某日中午在高雄市鳳山區某遊藝場附近之
    超商交易完成，被告陳建智並收受販賣本案帳戶之酬勞15,0
    00元，嗣同案被告邱朝琴取得本案帳戶之存簿、提款卡及密
    碼後，與真實姓名、年籍均不詳，綽號「阿林」之人共同意
    圖為自己不法之所有，基於恐嚇取財之犯意聯絡，由「阿林
    」先以不詳方式，取得告訴人所有之賽鴿腳環上之編號及聯
    繫電話後，由同案被告邱朝琴分別於109年7月5日10時11分
    許及同日12時13分許，聯繫告訴人並恫稱：所飼養之賽鴿已
    中網，如欲贖回該賽鴿，須匯款至指定帳戶云云，致告訴人
    因而心生畏懼，而依指示分別於同日10時49分許、12時34分
    許，分別匯款15,000元、28,000元至本案帳戶內，復由同案
    告邱朝琴持本案帳戶之金融卡，分別於同日11時14分許、11
    時17分許、12時56分許、12時57分許，分至臺中市○○區○○路
    000號（臺中市私立青年高級中學）及臺中市○區○○路○段00
    號（統一超商宜寧門市）之ATM，分別提領20,000元、5,000
    元、20,000元、18,000元後，旋將所領得之恐嚇取財款項扣
    除其當日之報酬後交給「阿林」。而認被告陳德全涉犯係犯
    刑法第30條第1項前段、第346條第1項之幫助恐嚇取財罪嫌
    等語。
貳、按犯罪事實應依證據認定之，無證據不得認定犯罪事實；不
    能證明被告犯罪者，應諭知無罪之判決；檢察官就被告犯罪
    事實，應負舉證責任，並指出證明之方法，刑事訴訟法第15
    4條第2項、第301條第1項及第161條第1項分別定有明文。又
    檢察官就被告犯罪事實，應負提出證據及說服之實質舉證責
    任，所提直接或間接證據倘不足為有罪之積極證明，或所指
    證明方法無從說服法院達通常一般人均不致有所懷疑之有罪
    確信心證，基於無罪推定原則，更不必有何有利證據，即應
    為有利被告認定之無罪諭知。（最高法院102年度台上字第2
    930號刑事判決意旨參照）。次按刑事訴訟法第308條規定：
    「判決書應分別記載其裁判之主文與理由；有罪之判決並應
    記載犯罪事實，且得與理由合併記載」，同法第310條第1款
    規定：「有罪之判決書，應於理由內分別情形記載左列事項
    ：一、認定犯罪事實所憑之證據及其認定之理由」，及同法
    第154條第2項規定：「犯罪事實應依證據認定之，無證據不
    得認定犯罪事實」，揆諸上開規定，刑事判決書應記載主文
    與理由，於有罪判決書方須記載犯罪事實，並於理由內記載
    認定犯罪事實所憑之證據及其認定之理由。所謂認定犯罪事
    實所憑之「證據」，即為該法第154條第2項規定之「應依證
    據認定之」之「證據」。職是，有罪判決書理由內所記載認
    定事實所憑之證據，即為經嚴格證明之證據，另外涉及僅須
    自由證明事項，即不限定有無證據能力之證據，及彈劾證人
    信用性可不具證據能力之彈劾證據。在無罪判決書內，因檢
    察官起訴之事實，法院審理結果，認為被告之犯罪不能證明
    ，而為無罪之諭知，則被告並無檢察官所起訴之犯罪事實存
    在，既無刑事訴訟法第154條第2項所規定「應依證據認定之
    」事實存在，因此，判決書僅須記載主文及理由，而理由內
    記載事項，為法院形成主文所由生之心證，其論斷僅要求與
    卷內所存在之證據資料相符，或其論斷與論理法則無違，通
    常均以卷內證據資料彈劾其他證據之不具信用性，無法證明
    檢察官起訴之事實存在，所使用之證據並不以具有證據能力
    之證據為限，是以，本案被告既經本院認定無罪（詳如後述
    ），本判決即不再逐一論述所援引相關證據之證據能力，合
    先敘明。
參、公訴意旨認被告陳德全涉犯上開罪嫌，無非係以：①被告邱
    朝琴於警詢、偵查中證述（偵3328卷第7-11頁；偵4260卷第
    227-228頁；易字卷二第353-354頁）；②被告陳建智於警詢
    、偵查中證詞（偵3481卷第145-147頁）；③告訴人於警詢及
    偵查中證詞（偵3328卷第75-77、79-80、223-225頁）；④AT
    M錄影機提款翻拍畫面（邱朝琴提領本案帳戶款項）（偵332
    8卷第29-32頁）；⑤指認犯罪嫌疑人紀錄表（被告陳建智、
    告訴人）（偵3328卷第47-50、81-85頁）；⑥本案帳戶開戶
    及交易明細資料（偵3328卷第53-56頁）；⑦告訴人網路銀行
    轉帳交易明細（偵3328卷第87-89頁）；⑧告訴人所持行動電
    話雙向通聯紀錄（偵3328卷第101-105頁）等，為主要論據
    。
肆、訊據被告陳德全堅詞否認有何此部分犯行，被告陳德全於本
    院準備程序中辯稱：這件事情我不清楚，是同案被告邱朝琴
    跟被告陳建智說的，當時我們三人都在遊藝場內，因為同案
    被告邱朝琴跟被告陳建智都是我的朋友，被告陳建智說他的
    經濟狀況不好，同案被告邱朝琴自己去跟被告陳建智買本案
    帳戶，與我無關，他們在談什麼我不知道云云；嗣於本院審
    理程序中亦為相同之辯詞。經查：
一、被告陳德全對於被告陳建智將本案帳戶賣給同案被告邱朝琴
    後，同案被告邱朝琴持本案帳戶收取恐嚇告訴人後所匯入款
    項乙情，均不爭執，並有上開①至⑧等證據在卷可佐，此部分
    事實固堪認定，然檢察官所舉上開證據，僅能證明被告陳建
    智與同案被告邱朝琴各自之犯行，然被告陳德全是否有參與
    其中，仍須有其他積極證據始能認定，無法據此即推認被告
    陳德全涉有此部分犯罪。
二、查被告陳德全雖於警詢中曾有自白：我老實說，同案被告邱
    朝琴欠存摺要用，被告陳建智欠錢，二人都是我的朋友，所
    以我就叫被告陳建智以15,000元將本案帳戶賣給同案被告邱
    朝琴，我約雙方於109年6月間，在高雄市鳳山區錦田路附近
    見面，他們二人自己當場交易，跟我沒關係等語。惟按刑事
    訴訟法第156條第2項規定「被告或共犯之自白，不得作為有
    罪判決之唯一證據，仍應調查其他必要之證據，以察其是否
    與事實相符」。其立法旨意乃在防範被告自白或共犯之虚擬
    致與真實不符，故對自白在證據上之價值加以限制，明定須
    藉補強證據以擔保其真實性。又上開所謂共犯，應包括任意
    共犯及必要共犯，因利用共犯之自白或其他不利於己之陳述
    ，為認定被告犯罪之證據，不特與利用被告自己之自白作為
    其犯罪之證明同有自白虚偽性之危險，亦不免有嫁禍於被告
    而為虛偽供述之危險。再法院就被告本人之案件調查共同被
    告時，該共同被告準用有關人證之規定，刑事訴訟法第287
    條之2復定有明文，該法條既稱準用有關人證之規定，則法
    院就被告本人之案件調查共同被告時，該共同被告雖準用有
    關證人之規定而予具結，但應不影響其仍為共同被告之身份
    ，故此時應仍有刑事訴訟法第156條第2項規定之適用（最高
    法院93年度台上字第5560號裁判意旨參照）；刑事案件之被
    告或犯罪嫌疑人，其供述之憑信性本不及於一般人，為避免
    其有為偵查機關誘導，或為圖邀輕典而為不實供述之可能，
    以擔保其所為不利於其他共同被告（共犯）之供述（即供出
    該案之其他共犯事證之陳述）之真實性，自應有足以令人確
    信其供述為真實之補強證據，俾貫徹刑事訴訟無罪推定及嚴
    格證明之基本原則。而所謂補強證據，係指除該自白本身之
    外，其他足以證明該自白之犯罪事實確具有相當程度真實性
    之證據而言，雖所補強者，非以事實之全部為必要，但亦須
    因補強證據之質量，與自白之相互利用，足使犯罪事實獲得
    確信者，始足當之（最高法院96年度台上字第1041號裁判要
    旨參照）；意即被告之自白得藉補強證據而足認與事實確係
    相符，苟於認事之中未有充分之補強證據可互為援用，甚被
    告之自白亦另存有悖離事實之疑慮時，自不得遽為論斷被告
    之罪刑。
三、經查，有關本案被告陳德全究竟有無介紹被告陳建智將本案
    帳戶賣給同案被告邱朝琴乙事，被告陳建智及同案被告邱朝
    琴之證詞，均無從作為被告陳德全自白之補強證據：
(一)同案被告邱朝琴之證述：
　⒈同案被告邱朝琴於110年4月20日檢察事務官前供述（偵4260
    卷第228頁）：
　　於109年6月間我與被告陳德全約在高雄市鳳山區某個遊藝場
    ，問他有無人頭帳戶可以賣我，他說他有一個朋友缺錢，要
    跟他借錢，那個朋友就跟我約隔天在該遊藝場附近的便利超
    商見面，他將他的存摺及卡片（即本案帳戶）交給我，並告
    訴我密碼，我跟他收購15,000元至20,000元，詳細價格忘記
    了，我當場交現金給他等語。
　⒉同案被告邱朝琴於111年4月1日本院審理中陳述（易字卷二第
    353-354頁）：
　　我跟被告陳建智買本帳戶的事被告陳德全不清楚，當天我下
    高雄去找被告陳德全，他剛好在電子遊藝場打電動，我就跟
    被告陳德全說可否幫我找帳戶，被告陳德全說很難找，剛好
    被告陳建智就來找被告陳德全要借錢，當時我不認識被告陳
    建智，我就跟被告陳建智說被告陳德全沒有錢不要跟他借，
    我就問被告陳建智說不然你有沒有銀行帳戶可以賣給我，被
    告陳建智說他有，我就跟被告陳建智說15,000元要不要，被
    告陳建智同意，我就跟被告陳建智約於隔日中午在遊藝場同
    一條巷子的全家便利超商見面，只有我與被告陳建智，被告
    陳德全沒有出面也不知情等情。
　⒊同案被告邱朝琴於111年5月11日審理中證述（易字卷三第184
    -186頁）：
　　本案我去跟被告陳建智收帳戶時，被告陳德全不知情，當時
    被告陳德全在打電動，被告陳建智跑去跟被告陳德全借錢，
    被告陳德全不借錢給被告陳建智，我在旁邊聽到，我就把被
    告陳建智拉到旁邊說，若你有帳戶就拿帳戶出來賣給我，被
    告陳建智說有，我就跟被告陳建智約時間，地點在電動遊藝
    場附近的全家便利超商交易，本案帳戶不是被告陳建智透過
    被告陳德全交給我的，是被告陳建智自己拿給我的，交易當
    天被告陳德全沒有幫我與被告陳建智聯繫等詞。
　⒋自上述同案被告邱朝琴作證內容可知，同案被告邱朝琴自始
    均未證述被告陳德全有參與將被告陳建智介紹販賣本案帳戶
    與同案被告邱朝琴之事，僅是剛好被告陳德全與同案被告邱
    朝琴、被告陳建智均認識，故於三人在高雄市鳳山區遊藝場
    內打電動時，由同案被告邱朝琴自行同被告陳建智商議，無
    從作為認定被告陳德全參與被告陳建智販賣本案帳戶或資以
    助力之補強證據。
(二)證人即被告（下稱被告）陳建智之證詞：
  ⒈被告陳建智於110年4月20日檢察事務官訊問時陳述（偵3481
    卷第145-146頁）：
　　本案發生之前我不認識同案被告邱朝琴，是我被告陳德全跟
    同案被告邱朝琴在我旁邊打電玩，他們在講話我有聽到，我
    聽到同案被告邱朝琴說要收購帳戶，我就跟被告陳德全說不
    然我的賣給同案被告邱朝琴，那時候我缺錢，我忘記是當天
    或隔天賣帳戶給同案被告邱朝琴，好像賣了15,000元等語。
　⒉被告陳建智於111年3月22日本院審理時證述（易字卷二第248
    -251頁）：
　　我與同案被告邱朝琴不認識，是被告陳德全在遊藝場打電動
    時，我去找被告陳德全要跟他借錢，剛好同案被告邱朝琴在
    那邊聽到，所以同案被告邱朝琴就找我過去跟我說，叫我把
    本案帳戶存摺借他用，他拿15,000元給我，我不清楚被告陳
    德全是否知情，當時被告陳德全沒有介紹我把本案帳戶賣給
    同案被告邱朝琴，我是剛好在向被告陳德全借錢時，同案被
    告邱朝琴叫我去旁邊，本案帳戶存摺及提款卡我也沒有透過
    被告陳德全轉交給同案被告邱朝琴，我是直接拿給同案被告
    邱朝琴，至於同案被告邱朝琴私下與被告陳德全有無討論我
    不清楚等情。
　⒊依被告陳建智所證述在電動遊藝場內之情節為：被告陳建智
    去電動遊藝場找被告陳德全借錢，剛好同案被告邱朝琴在旁
    聽到，所以由同案被告邱朝琴自行與被告陳建智商議本案帳
    戶買賣事宜，被告陳德全並無從中仲介被告陳建智販賣本案
    帳戶給同案被告邱朝琴，是以，從被告陳建智之證述內容，
    亦無從作為認定被告陳德全參與被告陳建智販賣本案帳戶或
    資以助力之補強證據。
(三)而無論是同案被告邱朝琴或被告陳建智，均未證述本案帳戶
    之交易過程被告陳德全有參與其中，致本院無從認定被告陳
    德全於本案中是否有基於幫助之事實及幫助之意思，而特意
    將被告陳建智介紹給同案被告邱朝琴之事實，無從論以幫助
    犯；退步言，縱使同案被告邱朝琴與被告陳建智於商討本案
    帳戶販賣事宜時，被告陳德全有從旁見聞，亦無法以此推論
    被告陳德全有何資以助力而擔任促成上開犯罪事實之幫助地
    位，從而，同案被告邱朝琴或被告陳建智上開證詞均屬有利
    被告陳德全，且與被告陳德全於本院所辯稱之案發經過大致
    相同，復又無其他補強證據足為證明被告陳德全於警詢中自
    白內容為真，在被告陳德全否認本案幫助犯行且無其他補強
    證據之情況下，自難全憑被告陳德全於警詢所為之自白遽為
    不利被告陳德全之認定，被告陳德全辯稱並無基於幫助之意
    思而介紹被告陳建智販賣本案帳戶給同案被告邱朝琴之辯詞
    ，非完全不可採信。
四、綜上，依卷內事證綜合判斷，公訴意旨指稱被告陳德全涉犯
    上開犯行，客觀上尚不能達於通常一般人均不致有所懷疑之
    程度，公訴人亦別無舉證，又因被告陳德全於警詢中自白內
    容有前述瑕疵，又同案被告邱朝琴、被告陳建智歷次證述亦
    稱未透過被告陳德全而促成本案犯行，是以，檢察官就被告
    陳德全本案犯行，並無充分積極證據，尚無從使本院產生有
    罪之心證，自應為被告陳德全無罪之諭知。　　
據上論斷，應依刑事訴訟法第299條第1項前段、第301第1項前段
，判決如主文。
本案經檢察官周欣潔提起公訴，檢察官陳昱奉到庭執行職務。
中　　華　　民　　國　　110 　年　　5 　　月　　28　　日
                  刑事第四庭  審判長法　官　陳仁智
　　　　　　　　　                  法  官  康敏郎
　　　　　　　　　                  法  官  沈芳伃
以上正本證明與原本無異。
如不服本判決應於收受判決後20日內向本院提出上訴書狀，並應
敘述具體理由；其未敘述上訴理由者，應於上訴期間屆滿後20日
內向本院補提理由書（均須按他造當事人之人數附繕本）「切勿
逕送上級法院」。告訴人或被害人如對於本判決不服者，應具備
理由請求檢察官上訴，其上訴期間之計算係以檢察官收受判決正
本之日期為準。
中　　華　　民　　國　　110 　年　　5 　　月　　28　　日
                                    書記官　張簡純靜
【附錄法條】：
《洗錢防制法第14條》
有第二條各款所列洗錢行為者，處7年以下有期徒刑，併科新臺
幣5百萬元以下罰金。
前項之未遂犯罰之。
前二項情形，不得科以超過其特定犯罪所定最重本刑之刑。

《中華民國刑法第30條》
幫助他人實行犯罪行為者，為幫助犯。雖他人不知幫助之情者，
亦同。
幫助犯之處罰，得按正犯之刑減輕之。

《中華民國刑法第346條》
意圖為自己或第三人不法之所有，以恐嚇使人將本人或第三人之
物交付者，處6月以上5年以下有期徒刑，得併科3萬元以下罰金
。
以前項方法得財產上不法之利益或使第三人得之者，亦同。
前二項之未遂犯罰之。